【裁判字號】    89,台上,2318
【裁判日期】    890427
【裁判案由】    違反毒品危害防制條例
【裁判全文】
最高法院刑事判決                              八十九年度台上字第二三一八號
    上訴人  甲○○
右上訴人因違反毒品危害防制條例案件，不服台灣高等法院中華民國八十九年二月二
日第二審判決（八十八年度上訴字第四五三○號，起訴案號：台灣板橋地方法院檢察
署八十八年度偵字第八五七三號），提起上訴，本院判決如左：
    主  文
上訴駁回。
    理  由
按刑事訴訟法第三百七十七條規定，上訴於第三審法院，非以判決違背法令為理由，
不得為之。是提起第三審上訴，應以原判決違背法令為理由，係屬法定要件。如果上
訴理由狀並未依據卷內訴訟資料，具體指摘原判決不適用何種法則或如何適用不當，
或所指摘原判決違法情事，顯與法律規定得為第三審上訴理由之違法情形，不相適合
時，均應認其上訴為違背法律上之程式，予以駁回。本件原判決綜合調查證據之結果
，認上訴人甲○○連續犯有毒品危害防制條例第八條第二項轉讓第二級毒品（安非他
命）罪（為累犯）之事實，因而撤銷第一審之科刑判決，改判論上訴人以上開罪名，
並依刑法第四十七條累犯之規定加重其刑後，量處有期徒刑貳年；安非他命淨重零點
陸肆公克，沒收並銷燬之；呼叫器壹支沒收，如不能沒收時，追徵其價額；販毒所得
新台幣肆仟元沒收，如全部或一部不能沒收時，以其財產抵償之，已詳認定犯罪事
實之依據及憑以認定之理由，並對上訴人否認犯罪之辯詞，如何不足採信，均已依據
卷內資料予以指駁及說明，從形式上觀察，原判決並無違背法令情形。上訴意旨謂：
上訴人所交付證人連坤杰之安非他命，確係受連坤杰之託代為購買而交付，並非以原
價轉賣，原判決仍論處上訴人連續轉讓第二級毒品罪刑，顯有未當等語，係就原判決
已詳為論斷與說明之事項，再為事實上之爭執，殊非適法之第三審上訴理由。又證人
連坤杰所為不利上訴人之證言，既經原判決採為上訴人犯罪之證據，則連坤杰所為有
利上訴人之證言，原判決不予採取，乃證據取捨之當然結果，原判決未予說明何以不
足採之理由，難謂有理由不備之違法。再原判決除依憑上訴人於警訊時之自白外，尚
根據證人連坤杰及朱昆德之證述，並有安非他命一包扣案可資佐證，是縱除去上訴人
於警訊時之自白，仍不影響上訴人成罪。至精神耗弱人之行為，依刑法第十九條第二
項規定，固得減輕其刑，惟是否減輕，審理之法院仍有自由審酌之權，原審未將上訴
人送請專業機構鑑定是否屬精神耗弱人，不能指有調查未盡或理由不備之違法。此外
，上訴人徒憑己意，對原審職權之適法行使及原判決理由已詳為論斷之事項，任意爭
辯，顯與法定上訴第三審之形式要件不符，其上訴違背法律上之程式，應予駁回。
據上論結，應依刑事訴訟法第三百九十五條前段，判決如主文。
中      華      民      國    八十九    年      四      月    二十七    日
                              最高法院刑事第七庭
                                  審判長法官  謝  家  鶴
                                        法官  洪  文  章
                                        法官  花  滿  堂
                                        法官  陳  世  淙
                                        法官  洪  佳  濱
      右正本證明與原本無異
                                              書  記  官
中      華      民      國    八十九    年      五      月      十      日


司法院資訊處製作；財團法人民間司法改革基金會備份。
